臺灣高等法院臺中分院刑事裁定　
110年度聲字第2991號
聲  請  人  臺灣高等檢察署臺中檢察分署檢察官     
受  刑  人  張家銘



上列聲請人因受刑人數罪併罰有二裁判以上，聲請定其應執行之
刑（聲請案號：110年度執聲字第1413號），本院裁定如下：
    主  文
張家銘因犯如附表所示各罪所處之刑，應執行有期徒刑玖年。
    理  由
一、聲請意旨略以：受刑人張家銘因毒品危害防制條例數罪，先
    後經判決確定如附表，應依刑法第53條、第51條第5款規定
    ，定其應執行之刑，爰依刑事訴訟法第477條第1項聲請裁定
    等語。
二、經查：
   ㈠受刑人張家銘因犯如附表所示等數罪，經本院先後判處如附
     表所示之刑，並經分別確定在案，有各該刑事判決及其臺
     灣高等法院被告前案紀錄表在卷可稽。茲檢察官聲請定其
     應執行之刑，本院審核認聲請為正當，應定其應執行之刑
     ，爰依最高法院110年度台抗大字第489號大法庭裁定意旨
     ：「定應執行刑，不僅攸關國家刑罰權之行使，於受刑人
     之權益亦有重大影響，除顯無必要或有急迫情形外，法院
     於裁定前，允宜予受刑人以言詞、書面或其他適當方式陳
     述意見之機會，程序保障更加周全。」函知受刑人於文到
     後5日內陳述意見。受刑人收受本院函文後，旋於民國110
     年12月9日以本院陳述意見調查表表示其意見，有本院110
     年11月30日110中分高刑竟110聲2991字第11006號刑事庭函
     （稿）、本院陳述意見調查表各1份在卷（見本院卷第79、
     83至86頁）可稽。
　㈡另附表編號1至3所示之罪，曾經臺灣臺中地方法院以101年度
    訴字第748號判決處應執行有期徒刑15年，嗣受刑人不服提
    起上訴，經本院以101年度上訴字第1949號判決撤銷，改判
    處應執行有期徒刑8年確定在案，則附表編號1至3之原裁判
    關於定應執行刑部分之基礎，將因本院重新裁定而使原定應
    執行刑當然失效。惟考量法律性內部界限之拘束，更不得重
    於原裁判原定之應執行刑，使受刑人陷於更不利之結果，並
    衡酌受刑人人格、所犯各罪侵害法益之異同（編號1至4均侵
    害國家社會法益之犯罪、罪質相同）、對侵害法益之加重效
    應及時間、空間之密接程度（按編號1至3集中於100年10、1
    1月間；編號4於100年7月間），刑罰邊際效應隨刑期而遞減
    及行為人所生痛苦程度隨刑期而遞增，考量受刑人復歸社會
    之可能性，而為整體評價，暨參酌受刑人意見後，爰定應執
    行刑如主文所示。
三、又修正刑法第50條雖已由總統於102年1月23日以總統華總一
    義字第10200012451號令公布，並自同年月25日起生效施行
    ；惟因受刑人如附表所示各罪均屬不得易科罰金、不得易服
    社會勞動之刑，該修正前、後刑法第50條規定，於適用本案
    受刑人所定應執行之刑其結果要無影響，故尚無庸為新舊法
    之比較，附此敘明。
據上論斷，應依刑事訴訟法第477條第1項，刑法第53條、第51條
第5款，裁定如主文。　　
中　　華　　民　　國　　110 　年　　12　　月　　16　　日
            刑事第九庭  審判長法　官　紀　文  勝
                              法　官　紀  佳  良
                              法　官　賴  妙  雲
以上正本證明與原本無異。
如不服本裁定，應於收受送達後5日內向本院提出抗告書狀。因
疫情而遲誤不變期間，得向法院聲請回復原狀。

                              書記官  林  玉  惠
　　　　　　　　　　　　　　　
中　　華　　民　　國　　110 　年　　12　　月　　16　　日
受刑人張家銘定應執行刑案件一覽表
編號  1  2 3 罪名  毒品危害防制條例（共19罪） 毒品危害防制條例 （共2罪） 毒品危害防制條例 宣告刑  均處有期徒刑2年8月 均處有期徒刑3年8月 有期徒刑1年2月 犯罪日期  100.10.30至    100.11.26 100.11.17、    100.11.22 100.11.27 偵查(自訴)機關年度及案號   臺中地檢100年度偵字第25767號 臺中地檢100年度偵字第25767號 臺中地檢100年度 偵字第25767號 最後 事 實 審 法院 臺灣高等法院臺中分院 臺灣高等法院臺中分院 臺灣高等法院臺中分院  案號 101年度上訴字第 1949號 101年度上訴字第 1949號 101年度上訴字第 1949號  判決 日期 102.01.31 102.01.31 102.01.31 確定判決 法院 臺灣高等法院臺中分院 臺灣高等法院臺中分院 臺灣高等法院臺中分院  案號 101年度上訴字第 1949號 101年度上訴字第 1949號 101年度上訴字第 1949號  確定判 決日期 102.02.18 102.02.18 102.02.18 得易科、易服社勞否之案件  不得易科 不得社勞 不得易科 不得社勞 不得易科 不得社勞 備註  臺中檢102年度執字第2940號 臺中檢102年度執字第2940號 臺中檢102年度執字第2940號   附表編號1至3，經臺灣高等法院臺中分院101年度上訴字第1949號判決處應執行有期徒刑8年   

編號  4  （以下空白） （以下空白） 罪名   毒品危害防制條例   宣告刑   有期徒刑2年10月   犯罪日期   100.07.16   偵查(自訴)機關年度及案號  臺中地檢101年度偵字第15825號   最後 事 實 審 法院 臺灣高等法院臺中分院    案號 110年度上訴字第 994號    判決 日期 110.08.24   確定判決 法院 臺灣高等法院臺中分院    案號 110年度上訴字第 994號    確定判 決日期 110.09.27   得易科、易服社勞否之案件  不得易科 不得社勞   備註  臺中檢110年度執字第12089號（桃園地檢110年度執助字第2799號）